【裁判字號】    92,易,751
【裁判日期】    920624
【裁判案由】    傷害等
【裁判全文】
臺灣臺北地方法院刑事判決                          九十二年度易字第七五一號
    公  訴  人  臺灣臺北地方法院檢察署檢察官
    被      告  丙○○
右列被告因傷害等案件，經檢察官聲請以簡易判決處刑（九十年度偵字第一二五二號
），本院認為不宜以簡易判決處刑，改依通常程序審理判決如左：
    主  文
丙○○以加害生命之事恐嚇他人，致生危害於安全，處有期徒刑肆月，如易科罰金以
參佰元折算壹日。
      事  實
一、丙○○曾有妨害兵役、傷害、殺人未遂等前案紀錄，於八十九年十一月四日下午
    某時，受甯平川之託，持乙○○（即彭尚賢）所簽發予甯平川之面額新臺幣（下
    同）三百萬元支票共二紙，前往臺北市○○○路○段二八巷五號十樓之二，向乙
    ○○索討債務，二人發生爭執，丙○○旋基於單純恐嚇之故意，以言詞恐嚇乙○
    ○要渠致死等語，乙○○因而心生畏懼，擬打電話報警處理，丙○○頓時心生氣
    憤，即以該電話聽筒毆打乙○○頭部，並予拳打腳踢，致乙○○受有頭部鈍傷（
    傷害部分未據起訴），致生損害於乙○○之安全。
二、案經內政部刑事警察局移請臺灣臺北地方法院檢察署檢察官向本院聲請簡易判決
    處刑，本院改依通常程序審理。
    理  由
一、訊據被告丙○○否認有何恐嚇乙○○之行為，辯稱未恐嚇彭洋等語，惟查：（一
    ）右揭犯罪事實業據乙○○於警、偵訊中指訴明確，有乙○○警、偵訊筆錄可參
    ；（二）檢察官聲請意旨所指被告以言詞恐嚇要乙○○致死等語，亦經證人甲○
    ○於偵查中供稱，被告來乙○○處討論票款之事，其中一人以雙拳、電話聽筒毆
    打告訴人，並以腳踢其腹部，另一人未動手等語，有偵查筆錄可憑（見九十年度
    偵字第五六一四號偵查卷宗第一０三頁背面甲○○偵查筆錄）；（三）乙○○於
    警訊中雖稱要保留告訴權等語，有八十九年十一月八日警訊筆錄可參，嗣又未於
    偵查程序提出告訴，惟彭喬另提出之國立臺灣大學醫學院附設醫院診斷書可佐（
    影本，見九十年度偵字第五六一四號偵查卷宗第二八頁診斷書），亦堪佐證乙○
    ○在案發時、地，係因聽聞被告恐嚇言詞，而擬報警，方遭被告毆打。本件事證
    明確，被告犯行已堪認定，應予依法論科。
二、核被告所為，係犯刑法第三百零五條之單純恐嚇罪。爰審酌被告於本院審理中，
    雖未自白犯行，但此次係因一時氣憤，而犯有前開犯行，惟被告有如事實欄所載
    前案紀錄，有被告之臺灣高等法院被告全國前案紀錄表一份，附於本院刑事卷宗
    可參，足認被告素行非佳，本件犯行雖未構成累犯，量刑仍不宜輕縱等一切情狀
    ，量處如主文所示之刑，併諭知易科罰金之折算標準，以示懲儆。又按被告為前
    開行為後，刑法第四十一條已於九十年一月四日修正，嗣經總統於九十年一月十
    日公布，並自同年一月十二日起生效，依現行刑法第四十一條：「犯最重本刑為
    五年以下有期徒刑以下之罪，而受六個月以下有期徒刑或拘役之宣告，因身體、
    教育、職業、家庭之關係或其他正當事由，執行顯有困難者，得以一元以上三元
    以下折算一日，易科罰金．．併合處罰之數罪，均有前項情形，其應執行之刑逾
    六月者，亦同」之規定，較諸修正前之刑法第四十一條以「犯最重本刑為三年以
    下有期徒刑以下之刑之罪，而受六月以下有期徒刑或拘役之宣告」，始得易科罰
    金之規定，以修正後現行刑法第四十一條之規定有利於被告，被告前開行為時雖
    在刑法第四十一條修正生效前，惟依刑法第二條第一項前段規定，仍應適用裁判
    時即修正後刑法第四十一條第一項前段規定，諭知易科罰金之折算標準。
三、檢察官聲請意旨另認：被告在案發時、地，因與乙○○索討債務，二人發生爭執
    ，乙○○擬打電話報警處理，丙○○頓時心生氣憤，即以該電話聽筒毆打乙○○
    頭部，並予拳打腳踢，致乙○○受有頭部鈍傷，因認被告此部分之犯行，併涉犯
    刑法第二百七十七條第一項之普通傷害罪等語，惟查乙○○無論於警詢時，或偵
    查中，迄未合法提出告訴，而該罪依同法第二百八十七條，須告訴乃論，本院就
    此部分，本應諭知不受理判決，惟依公訴意旨，認為與前揭有罪部分，有牽連犯
    之裁判上一罪關係，乃不另為不受理諭知，亦此敘明。
據上論斷，應依刑事訴訟法第四百五十二條、第二百九十九條第一項前段，刑法第二
條第一項前段、第三百零五條、第四十一條第一項前段，罰金罰鍰提高標準條例第一
條前段、第二條，判決如主文。
本案經檢察官周士榆到庭執行職務
中      華      民      國    九十二    年      六      月    二十四    日
                                      臺灣臺北地方法院刑事第六庭
                                          法  官  黃程暉
右正本證明與原本無異
如不服本判決，應於判決送達後十日內，向本院提出上訴狀（應抄附繕本）。告訴人
或被害人如對於本判決不服者，應具備理由請求檢察官上訴，其上訴期間之計算係以
檢察官收受判決正本之日期為準。
                                          書記官  張華瓊
中      華      民      國  九十二    年      七      月      三      日
附錄本案論罪科刑法條全文：
刑法第三百零五條
以加害生命、身體、自由、名譽、財產之事恐嚇他人，致生危害於安全者，處二年以
下有期徒刑、拘役或三百元以下罰金。


司法院資訊處製作；財團法人民間司法改革基金會備份。
